臺灣高等法院花蓮分院刑事判決　　　　　　　　　　　九十三年度上易字第九九號
　　上　訴　人　臺灣花蓮地方法院檢察署檢察官
　　被　　　告　丁○○
右上訴人因被告竊盜案件，不服臺灣花蓮地方法院九十三年度易字第六七號中華民國
九十三年七月八日第一審判決（起訴案號：臺灣花蓮地方法院檢察署九十三年度偵字
第九二三、九七二號；併辦案號：同署九十三年度偵字第一三八三號），就被告連續
攜帶兇器竊盜部分，提起上訴，本院判決如左：
    主  文
原判決關於丁○○連續攜帶兇器竊盜，處有期徒刑壹年，螺絲起子壹支沒收，及定應
執行刑部分撤銷。
丁○○連續攜帶兇器竊盜，處有期徒刑壹年陸月，螺絲起子壹支沒收。
    事  實
一、丁○○基於意圖為自己不法所有之概括犯意，自民國（下同）九十三年三月初起
    ，至同年五月十日為止，連續於附表一編號一至十三號及附表二所示之時間、地
    點，或徒手、或攜帶足供兇器使用之螺絲起子一支，以附表所示之犯罪手段（侵
    入住宅及毀損部分，均未據告訴），竊取子○○、戌○○、未○○、寅○○、午
    ○○、辛○○、申○○、亥○○、丑○○、壬○○、乙○○、戊○○、庚○○、
    甲○○、卯○○、酉○○、丙○○、己○○、巳○○所有如附表所示之物品。嗣
    經警持搜索票至丁○○住處搜索後，查得贓物，而破獲上情。
二、案經花蓮縣警察局吉安分局、鳳林分局報請臺灣花蓮地方法院檢察署檢察官偵查
    起訴及移送併辦。
    理  由
一、右開事實，業據被告坦承不諱，核與被害人子○○、戌○○、未○○、寅○○、
    午○○、辛○○、申○○、亥○○、丑○○、壬○○、乙○○、戊○○、庚○○
    甲○○、卯○○、酉○○、丙○○、己○○、巳○○於警訊時供述之情節相符，
    。被告對於各被害人於審判外陳述之證據能力不為爭執，同意得作為本案之證據
    。此外，並有被害人出具之贓證物品認領保管收據十六紙、現場及贓物照片三十
    幀在卷可按。是被告所為連續竊盜犯行之任意性自白，經前開證據補強後，應認
    與事實相符，自可採為認定被告犯罪之證據。本件事證明確，被告犯行，堪以認
    定。
二、查被告行竊時所攜帶之螺絲起子一支，於客觀上已足對於人之生命、身體產生危
    害，應屬於兇器。核被告所為，係犯刑法第三百二十一條第一項第一款之於夜間
    侵入住宅竊盜罪、第二款之毀越門扇竊盜罪、第三款之攜帶兇器竊盜罪。公訴意
    旨雖認為被告所犯如附表一編號二、十號所示之竊盜犯行，有於夜間侵入住宅竊
    盜之加重竊盜情形，惟據交通部中央氣象局之九十三年日出日沒時刻表顯示，附
    表編號二、十所示被告之犯罪時間，均無法確定為日沒之後，此外，復無其他證
    據可證被告有於夜間侵入住宅之加重要件，是起訴書此部分之記載，容有誤會。
    被告先後多次之之竊盜行為，時間緊接，方法相同，雖有普通竊盜與加重竊盜之
    分，然其基本犯罪構成要件相同，為連續犯，依刑法第五十六條規定，論以情節
    較重之攜帶兇器竊盜一罪，並加重其刑。原判決關於被告竊取檳榔之部分，與本
    件之連續竊盜犯行，時間已相隔月餘，犯罪型態又不相同，應係經過該路段時臨
    行起意所為，顯非基於同一概括犯意所為，難認與本件所示之竊盜犯行有何連續
    犯之關係。公訴人認有連續犯之關係，尚有未洽。又被告所犯附表二之犯行，與
    已起訴部分之犯行，有連續犯之關係，屬裁判上一罪，本院自應併予審究。原審
    對被告論罪科刑，固非無見。惟未及就併辦部分審判，仍有未合。爰審酌被告於
    短時間內犯下多次竊盜犯行，造成被害人之財產損失，對於他人財產權毫不尊重
    ，悖離刑典甚鉅，惡性實非輕微，然其犯罪後坦承犯行，態度良好，且已就竊取
    辛○○部分與被害人辛○○和解，有本院和解筆錄可稽，被害人亦多已將物品取
    回，及其犯罪之動機、手段、生活狀況與智識程度等一切情狀，量處如主文第二
    項所示之刑。扣案之螺絲起子一支，為被告所有供犯罪所用之物，雖未據扣案，
    然無證據證明業已滅失，應一併宣告沒收。
三、公訴意旨另以被告於附表編號十四至十五號所示之時間、地點，分別竊取辰○○
    與癸○○之物品，因認被告該部分亦涉有加重竊盜罪嫌云云。惟按被告之自白不
    得作為有罪判決之唯一證據，刑事訴訟法第一百五十六條第二項定有明文。查被
    告對於上開行為雖亦自白不諱，惟公訴人並未提出任何證據足資佐證該部分之犯
    行，亦未於起訴書內詳載其等失竊之物品名稱，本院實無從調查起。是依據上開
    說明，自不得依據被告之自白，作為認定被告有罪之唯一證據。從而，此部分不
    能證明被告犯罪，此外，復查無其他積極證據足證被告確涉有該部分之犯行，原
    應為無罪之諭知，惟公訴意旨認此部分與前開論罪科刑部分，係基於概括犯意為
    之，有裁判上一罪之關係，爰不另為無罪之諭知，附此敘明。
據上論結，應依刑事訴訟法第三百六十九條第一項前段、第三百六十四條、第二百九
十九條第一項前段，刑法第五十六條、第三百二十一條第一項第三款、第三十八條第
一項第二款，判決如主文。
本案經檢察官翟光軍到庭執行職務。
中      華      民      國      九十四      年    一      月    十一    日
                                  審判長法官  吳  鴻  章
                                        法官  蔡  勝  雄
                                        法官  林  慶  煙
右為正本證明與原本無異。
本件不得上訴。
                                      書記官  陳  萬  山
中      華      民      國      九十四      年    一    月     十一     日
附錄    本判決論罪科刑法條：
刑法第三百二十一條第一項第三款
犯竊盜罪而有左列情形之一者，處六月以上、五年以下有期徒刑：
一  於夜間侵入住宅或有人居住之建築物、船艦或隱匿其內而犯之者。
三  攜帶兇器而犯之者。
